臺灣臺北地方法院交通事件裁定　　　 100年度交聲字第2463號
原處分機關　臺北市交通事件裁決所
異　議　人
即受處分人　謝佳樺
上列異議人因違反道路交通管理處罰條例案件，對於臺北市交通
事件裁決所民國100年11月2 日所為之裁決處分（原處分案號：北
市裁罰字第裁22-Z00000000號）聲明異議，本院裁定如下：
    主  文
異議駁回。
    理  由
一、原處分機關臺北市交通事件裁決所以異議人即受處分人謝佳
    樺於民國100年9月7日晚間9 時39分，駕駛車號7672-AB號自
    用小客貨車（按：屬休旅車型）沿國道一號中山高速公路由
    南往北行經指標16.3公里處時，因行駛高速公路未依規定使
    用路肩，而為警以異議人有違反道路交通管理處罰條例第33
    條第1項第9款規定之行為，予以當場製單舉發（異議人當場
    拒絕簽收，嗣已郵寄送達該舉發違反道路交通管理事件通知
    單）。嗣異議人於應到案日期前（原舉發通知單上記載應到
    案日期為100年9 月22日前，嗣經原處分機關同意延後至100
    年11月29日前）提出申訴，經原處分機關認為無理由，乃依
    上開條例第33條第1項第9款及違反道路交通管理事件統一裁
    罰基準表之規定，裁罰異議人新台幣（下同）4,000 元，並
    依同條例第63條第1項第1款規定記違規點數1 點。
二、聲明異議意旨略以：本人於100年9月7日晚上9時30分，行駛
    於國道一號北上15.8公里處，遭員警攔停，本人並不知發生
    何事，員警說我走路肩，但國道一號北上16.3公里處為匝道
    進入主線國道，匝道路弧（路面）很寬，旁邊並無路肩，當
    時我駕駛車號7672 -AB號自用小客車行駛在匝道內，僅有車
    輪壓到線並未行走路肩。（後於本院訊問時陳稱）我從匝道
    開上去，完全是屬於善良的行駛，當時車輛多，我也是很慢
    ，我沒有用很快的速度行駛，我被逼到車道外，後來我也有
    很慢速要進入車道，我的本意也是要進入主線，我並沒有要
    直行走路肩的意思等語。
三、按汽車行駛於高速公路、快速公路或設站管制之道路，不遵
    使用限制、禁止、行車管制及管理事項之管制規則而未依規
    定使用路肩者，處汽車駕駛人3,000元以上6,000元以下罰鍰
    ，道路交通管理處罰條例第33條第1項第9款定有明文。本件
    異議人對於其於上開時間駕駛車號7672-AB 號自用小客貨車
    （按：屬休旅車型）沿國道一號高速公路由南往北行經指標
    16.3公里處之事實並不爭執，惟以前開情詞為辯。然查，經
    本院當庭勘驗蒐證錄影畫面，勘驗結果為：「(1)錄影畫面全
    長為1 分44秒，該錄影檔案有音效，可以聽到錄影人車內播
    放的音樂以及說話的聲音。(2)畫面一開始，鏡頭拍到速度行
    駛於國道上之車輛，車輛數目甚多，路況堪稱擁塞，其中有
    一部銀色休旅車左側前後車輪靠近分隔路肩與車道之白實線
    ，看不出車輪是否有壓線，但是左側前後車輪大部分是在車
    道內，而該車車身大部分是位於路肩上，該車持續往前行駛
    ，於錄影檔案第16秒時，可以明確看到該車車號為7672-AB
    ，於第17秒之後，因車流阻擋關係，錄影畫面拍不到7672-A
    B 車輛，此時，於第39秒時，警車開始變換車道至路肩，於
    第48秒時，可以看到7672 -AB汽車右半車身持續前行，但仍
    看不清楚車牌，鏡頭拉近後，於第55秒可以清楚看出車牌號
    碼為7672-AB ，從第48秒一直到看清楚車牌號碼之第55秒為
    止，該車大半車身仍行駛於路肩上，於第52秒開始，有向左
    變換車道到外側車道之情形，並於第57秒時，整車完全駛入
    外側車道內，警車仍持續於路肩上跟拍，並於1分7秒時與76
    72-AB 汽車並行，於1分9秒時，有聽到一聲警鳴聲，應係警
    車所發出，於1分28秒時，7672-AB汽車打右側方向燈變換車
    道駛入路肩，車速逐漸放慢，並於1 分36秒停止於路肩上，
    警方蒐證錄影帶之後持續拍攝7672-AB 之車牌到錄影畫面結
    束為止」等情，業經本院製有勘驗筆錄及錄影檔案擷取畫面
    在卷可憑。而證人即舉發本件違規之內政部警政署國道公路
    警察局第一警察隊員警翁浩哲於本院訊問時亦證稱：（舉發
    異議人行駛路肩的行為是否從錄影畫面的一開始一直到錄影
    畫面第57秒為止，而不包括1 分28秒之後異議人所駕駛的車
    輛由車道切入路肩最後停止之行駛路肩的行為？）對；（從
    錄影畫面的一開始一直到錄影畫面第57秒為止，異議人所駕
    駛的7672 -AB自小客車所行駛的路面是否是路肩？）是；（
    駕駛人是否是今日在庭的異議人？）是；（異議人於舉發當
    時是由匝道上國道？）是，異議人是從南京東路路口匝道往
    北行駛進入國道等語，是異議人於舉發當時確實係駕車行駛
    於路肩無訛，異議人空言否認現場道路設施並非路肩等語，
    自不足採。至異議人固辯稱因當時車輛多，伊被逼到車道外
    ，後來伊也有很慢速要進入車道，伊並沒有要直行走路肩的
    意思等語。惟當日車流既然壅塞，異議人於進入國道行駛前
    ，自當於行駛匝道、甚至於進入匝道前之平面道路時，即應
    擇適當時機切入車道行駛，斷無逕行駛入路肩再伺機切入主
    線車道行駛之理，是異議人前開所辯，亦委無足採。
四、綜上所述，異議人上開所辯，均無足採。從而原處分機關依
    道路交通管理處罰條例第33條第1項第9款及違反道路交通管
    理事件統一裁罰基準表之規定，裁處4,000 元罰鍰，並依同
    條例第63條第1項規定記違規點數1點，經核於法並無不合，
    異議人之異議為無理由，應予駁回。
五、據上論斷，應依道路交通管理處罰條例第87條第2 項，道路
    交通事件處理辦法第18條，裁定如主文。
中    華    民    國   100    年    11    月    30    日
                  刑事第十五庭   法  官  李明益
以上正本證明與原本無異。
如不服本裁定，應於裁定送達後5日內向本院提出抗告狀。
                                 書記官  高宥恩
中    華    民    國   100    年    11    月    30    日